【裁判字號】    95,訴,2436
【裁判日期】    951222
【裁判案由】    毒品危害防制條例
【裁判全文】
臺灣桃園地方法院刑事判決              95年度訴字第2436號
公  訴  人  臺灣桃園地方法院檢察署檢察官
被      告  甲○○
                    （另案羈押於臺灣桃園看守所）
上列被告因違反毒品危害防制條例案件，經檢察官提起公訴（95
年度毒偵字第5022號），被告於準備程序中為有罪之陳述，本院
合議庭裁定由受命法官獨任進行簡式審判程序，判決如下：
    主  文
甲○○施用第一級毒品，累犯，處有期徒刑拾月，扣案海洛因拾
伍包（合計淨重拾參點零陸公克，空包裝共重伍點壹伍公克）沒
收銷燬之；又施用第二級毒品，累犯，處有期徒刑陸月，扣案甲
基安非他命貳包（驗餘淨重零點壹肆參公克）沒收銷燬之，扣案
吸食器壹組沒收；應執行有期徒刑壹年參月，扣案海洛因拾伍包
（合計淨重拾參點零陸公克，空包裝共重伍點壹伍公克）及甲基
安非他命貳包（驗餘淨重零點壹肆參公克）沒收銷燬之，扣案吸
食器壹組沒收。
    事  實
一、甲○○前因施用毒品案件，經送強制戒治，於民國91年10月
    9 日執行完畢，並曾因施用毒品案件，經法院判處應執行有
    期徒刑1 年6 月確定，於93年9 月23日假釋出監，至94年7
    月30日假釋期滿，且假釋未經撤銷，未執行之刑期以已執行
    論而執行完畢。詎其仍未戒絕毒癮，復基於施用一級毒品海
    洛因及第二級毒品甲基安非他命之犯意，於上開強制戒治執
    行完畢後5 年內之95年9 月16日，在桃園縣龜山鄉○○路○
    段13號2 樓第2 室內，以將海洛因摻入香菸之方式施用海洛
    因1 次，另於同年月15日在上址以燒烤其所有之扣案吸食器
    之方式施用甲基安非他命1 次。嗣於95年9 月17日下午6 時
    45分許，在上址為警查獲，並扣得其所有之海洛因15包（合
    計淨重13.06 公克，空包裝共重5.15公克）、甲基安非他命
    2 包（驗餘淨重0.143 公克），及其所有而供施用甲基安非
    他命所用之吸食器1 組。
二、案經桃園縣政府警察局楊梅分局報請臺灣桃園地方法院檢察
    署檢察官偵查起訴。
    理  由
一、上揭事實業據被告甲○○坦承不諱，而被告遭警查獲時所採
    集之尿液經送請檢驗結果，呈嗎啡及甲基安非他命之陽性反
    應，亦有桃園縣政府警察局楊梅分局被採尿人姓名編號對照
    表、臺灣檢驗科技股份有限公司濫用藥物尿液檢驗報告各1
    紙在卷足憑，且有吸食器1 組扣案可資佐證，足徵被告之自
    白與事實相符。又被告前因施用毒品案件，經送強制戒治後
    ，於91年10月9 日執行完畢，有臺灣高等法院被告前案紀錄
    表1 份在卷可按，其於強制戒治執行完畢後5 年內再犯毒品
    危害防制條例第10條之罪，自應由檢察官直接提起公訴而進
    入訴訟程序審理。本件事證已經明確，被告之犯行堪予認定
    ，應依法論科。
二、核被告所為，係犯毒品危害防制條例第10條第1 項、第2 項
    之施用第一級、第二級毒品罪。其施用海洛因及甲基安非他
    命前後非法持有海洛因及甲基安非他命之低度行為，為其施
    用之高度行為所吸收，均不另論罪。其所犯上開二罪間，犯
    意各別，行為有異，構成要件亦不相同，應予分論併罰。又
    被告有事實欄所載之犯罪科刑、執行情形，有前揭臺灣高等
    法院被告前案紀錄表1 份在卷可按，其受有期徒刑之執行完
    畢後，5 年以內故意再犯本件有期徒刑以上之罪，為累犯，
    應依刑法第47條第1 項之規定加重其刑。爰審酌被告經觀察
    、勒戒、強制戒治處分及法院判刑之後，仍不知戒除毒癮，
    又於上開時、地施用海洛因及甲基安非他命各1 次，顯見其
    戒毒意志不堅，惟念其施用毒品乃自戕一己之身體健康，尚
    未害及他人，且於犯後已坦承犯行等一切情狀，量處如主文
    所示之刑，並定其應執行刑。扣案白色粉末15包（合計淨重
    13.06 公克，空包裝共重5.15公克）經送請法務部調查局檢
    驗結果，檢出海洛因成分，有該局鑑定書1 紙在卷可考，而
    扣案白色結晶2 包（驗餘淨重0.143 公克）經送請憲兵司令
    部刑事鑑驗中心檢驗結果，檢出甲基安非他命成分，亦有該
    中心鑑驗通知書1 紙附卷足憑。又鑑定機關於鑑定時，已將
    毒品與包裝分別秤重，然依鑑定機關法務部調查局鑑驗毒品
    秤重主要係以傾倒，必要時亦會輔以刮杓刮取之方式，儘可
    能將原送驗包裝袋內毒品與包裝袋分離後各別秤重，所得毒
    品重量稱為淨重，包裝袋重量則以空包裝重稱之，然無論依
    上述何種方式分離，原送驗包裝袋內均仍會有微量毒品成分
    殘留等情，亦有法務部調查局93年11月16日調科壹字第0936
    2396550 號函述可參，則各該包裝毒品之包裝袋並未與毒品
    完全析離，是就該毒品與包裝袋，均應依毒品危害防制條例
    第18條第1 項前段規定，諭知沒收銷燬之。至扣案吸食器1
    組為被告所有而供其施用甲基安非他命所用，此業據被告供
    明在卷，應依刑法第38條第1 項第2 款之規定宣告沒收。
三、本件被告所犯為死刑、無期徒刑、最輕本刑3 年以上有期徒
    刑之罪或高等法院管轄第一審案件以外之罪，被告於本院行
    準備程序時並就被訴事實為有罪之陳述，經聽取檢察官及被
    告之意見後，依刑事訴訟法第273 條之1 第1 項之規定，本
    院合議庭裁定本件改依簡式審判程序，並由獨任法官進行審
    理，末此敘明。
據上論斷，應依刑事訴訟法第273 條之1 第1 項、第299 條第1
項前段，毒品危害防制條例第10條第1 項、第2 項、第18條第1
項前段，刑法第11條前段、第47條第1 項、第51條第5 款、第38
條第1 項第2 款，判決如主文。
本案經檢察官許曉微到庭執行職務。
中    華    民    國    95    年    12    月    22    日
                  刑事第十一庭    法  官  魏于傑
上正本證明與原本無異。
如不服本判決，得於收受判決後10日內，向本院提出上訴狀。
                                  書記官  林怡君
中    華    民    國    95    年    12    月    22    日
本案論罪科刑主要法條：
毒品危害防制條例第10條
施用第一級毒品者，處 6 月以上 5 年以下有期徒刑。
施用第二級毒品者，處 3 年以下有期徒刑。


司法院資訊處製作；財團法人民間司法改革基金會備份。
